【裁判字號】    90,易,331
【裁判日期】    900615
【裁判案由】    違反著作權法
【裁判全文】
臺灣桃園地方法院刑事判決                            九十年度易字第三三一號
    公  訴  人  臺灣桃園地方法院檢察署檢察官
    被      告  乙○○
右列被告因違反著作權法案件，經檢察官提起公訴（九十年度偵字第一一七號），本
院判決如左：
    主  文
乙○○共同連續以明知為侵害著作權之物而意圖營利而交付之方法侵害他人之著作權
，累犯，處有期徒刑肆月，如易科罰金以佰元折算壹日。
扣案如附表所示之盜版音樂光碟片壹佰壹拾伍片沒收。
    事  實
一、乙○○前曾於民國八十七年間因搶奪案件，經台灣台北地方法院判處有期徒刑一
    年確定，於八十九年十月二十八日縮刑執行完畢，猶不知悔改。其明知年籍姓名
    不詳綽號「小張」之成年男子所有如附表所示之音樂光碟片一百十五片均屬未經
    合法授權，由不詳之人擅自重製之盜版物品，分係侵害滾石國際音樂股份有限公
    司、華納國際音樂股份有限公司、歌林天龍音樂事業股份有限公司、上華國際企
    業股份有限公司、福茂唱片音樂股份有限公司、瑞星唱片有限公司、科藝百代股
    份有限公司、新力哥倫比亞音樂股份有限公司、博德曼股份有限公司、豐華唱片
    股份有限公司、環球國際唱片股份有限公司、艾迴股份有限公司、魔岩唱片股份
    有限公司等十三家公司著作權之物，竟仍與「小張」共同基於侵害著作權之概括
    犯意聯絡，而意圖營利，於八十九年十二月十八日上午不詳時間，以日薪新台幣
    （下同）八百元之代價受「小張」僱用，將上開光碟片陳列在桃園縣中壢市○○
    路二五三之一號旁（起訴書誤載為桃園縣龍潭鄉○○路），伺機以一片八十元，
    二片一百五十元，三片二百元之價格販售予不特定顧客多次；前後約售出十餘片
    。而以此方式，侵害上開著作權人之著作權。旋於當日下午一時三十分許，為警
    在上址當場查獲，並扣得上開盜版光碟片一百一十五片。
二、案經上開滾石等十三家公司委由甲○○訴由桃園縣警察局中壢分局報請台灣桃園
    地方法院檢察署檢察官偵查起訴。
    理  由
一、訊據被告乙○○迭於警訊及偵審時坦承右揭犯行不諱，核與告訴代理人甲○○、
    王世賢分別在警訊及本院審理時指述之情節相符。被告在偵查中自承：賣了約十
    幾片等語（偵卷第二十七頁），可認其已有販售之事實。此外並有盜版光碟片一
    百一十五片扣案可資佐證。本件事證明確，被告犯行堪予認定。
二、查被告乙○○行為後，刑法第四十一條第一項業於九十年一月四日修正，將原犯
    最重本刑為三年以下有期徒刑以下刑之罪，而受六月以下有期徒刑或拘役之宣告
    ，因身體、教育、職業或家庭之關係，執行顯有困難者，得以一元以上三元以下
    折算一日，易科罰金之規定，修正為「犯最重本刑為五年以下有期徒刑以下刑之
    罪，而受六個月以下有期徒刑或拘役之宣告，因身體、教育、職業、家庭之關係
    或其他正當事由，執行顯有困難者，得以一元以上三元以下折算一日，易科罰金
    」，並於九十年一月十日由總統公布施行，於同年一月十二日生效。經依新舊法
    比較結果，對被告並無不同，應依刑法第二條第一項前段規定，適用修正後之法
    律。核被告乙○○所為，係犯著作權法第九十三條第三款、第八十七條第二款之
    以明知為侵害著作權之物而意圖營利而交付之方法侵害他人之著作權罪。陳列之
    低度行為為販賣之高度行為所吸收，不另論罪。其與年籍姓名不詳綽號「小張」
    之成年男子間，就上開犯行間有犯意聯絡及行為分擔，為共同正犯。渠等先後多
    次犯行，時間緊接，所犯構成要件相同罪名，顯係基於概括犯意而為，應依連續
    犯之規定以一罪論。又被告前有如事實欄所示之科刑及執行情形，此有台灣桃園
    地方法院檢察署刑案資料查註紀錄表一紙附卷足憑，其於刑之執行完畢後，五年
    內再犯本件有期徒刑以上刑之罪，為累犯，依刑法第四十七條規定加重其刑。爰
    審酌被告受人雇用販賣盜版光碟，惡性較輕，且販賣不久隨即為警查獲，時間不
    長，其犯罪之動機、手段，對被害人造成之危害，及其犯後坦承犯行，態度良好
    等一切情狀，量處如主文所示之刑，並諭知易科罰金之折算標準，以示懲儆。扣
    案盜版光碟片計一百一十五片為共犯「小張」所有供犯罪所用之物，依刑法第三
    十八條第一項第二款規定沒收。
據上論斷，應依刑事訴訟法第二百九十九條第一項前段，著作權法第九十三條第三款
、第八十七條第二款，刑法第十一條前段、第二條第一項前段、第二十八條、第五十
六條、第四十七條、第三十八條第一項第二款，修正後刑法第四十一條第一項前段，
罰金罰鍰提高標準條例第二條，判決如主文。
本案經檢察官胡原龍到庭執行職務。
中        華        民        國      九十    年    六    月    十五    日
                臺灣桃園地方法院刑事第五庭
                                        法  官     陳  彥  宏
右正本證明與原本無異
如不服本判決書應於送達後十日內向本院提出上訴狀
                                      書記官   翁  其  良
中      華      民      國      九十        年    六   月    十五    日
論罪法條：著作權法第九十三條第三款、第八十七條第二款
著作權法第九十三條
有左列情形之一者，處二年以下有期徒刑，得併科新臺幣十萬元以下罰金：
一、侵害第十五條至第十七條規定之著作之格權者。
二、違反第七十條規定者。
三、以第八十七條各款方法之一侵害他人之著作權者。
著作權法第八十七條
有左列情形之一者，除本法另有規定外，視為侵害著作權或製版權：
一  以侵害著作人名譽之方法利用其著作者。
二  明知為侵害著作權或製版權之物而散布或意圖散布而陳列或持有或意圖營利而
   交付者。
三  輸入未經著作財產權人或製版權人授權重製之重製物或製版物者。
四  未經著作財產權人同意而輸入著作原件或其重製物者。
五  明知係侵害電腦程式著作財產權之重製物而仍作為直接營利之使用者。


司法院資訊處製作；財團法人民間司法改革基金會備份。
